【裁判字號】    98,審訴,1988
【裁判日期】    980930
【裁判案由】    毒品危害防制條例
【裁判全文】
臺灣桃園地方法院刑事判決            98年度審訴字第1988號
公  訴  人  臺灣桃園地方法院檢察署檢察官
被      告  甲○○
上列被告因違反毒品危害防制條例案件，經檢察官提起公訴（98
年度毒偵字第2936號），嗣於本院準備程序進行中，被告就被訴
事實為有罪之陳述，經本院告知簡式審判程序意旨，並聽取當事
人之意見後，本院合議庭裁定改由受命法官獨任依簡式審判程序
審理，並判決如下：
    主  文
甲○○施用第一級毒品，累犯，處有期徒刑拾壹月。
    事  實
一、甲○○前於民國93年間因連續施用第一級毒品案件，經本院
    以93年度毒聲字第1609號裁定送觀察、勒戒後，因認有繼續
    施用毒品傾向，經本院以94年度毒聲字第77號裁定令入戒治
    處所施以強制戒治，嗣於94年8 月22日強制戒治執行完畢釋
    放出所，並經臺灣桃園地方法院檢察署檢察官以94年度戒毒
    偵字第386 號為不起訴處分確定。另有下列犯行：(一)於94年
    間因詐欺案件，經臺灣新竹地方法院以94年度竹簡字第713
    號判決判處有期徒刑3 月確定，於95年9 月14日易科罰金執
    行完畢。(二)復於95年間因施用第一級毒品案件，經本院以95
    年度壢簡字第1968號判決判處有期徒刑6 月確定，嗣經本院
    以96年度聲減字第164 號裁定減刑為有期徒刑3 月確定；(三)
    又於96年間因加重竊盜案件，經本院以96年度易字第512 號
    判決判處有期徒刑7 月，減刑為有期徒刑3 月15日確定；(四)
    繼於96年間因施用第一級毒品案件，經本院以96年度審訴字
    第569 號判決判處有期徒刑8 月，減刑為有期徒刑4 月確定
    ；(五)再於96年間因施用第一級毒品案件，經本院以96年度審
    訴字第1409號判決判處有期徒刑10月，減刑為有期徒刑5 月
    確定，上開(三)(四)(五)及(二)減刑後之刑經本院以97年度聲字第13
    79號裁定定應執行刑為有期徒刑1 年3 月確定，於97年1 月
    7 日入監執行，於97年12月29日縮刑期滿執行完畢（於本案
    構成累犯）。詎猶不知悔改，復於前開強制戒治執行完畢釋
    放後5 年內，基於施用第一級毒品海洛因之犯意，於98年5
    月26日晚間10時30分為警採尿時起回溯26小時內之某時，在
    其桃園縣中壢市○○○街94號居處內，以針筒注射方式施用
    海洛因1 次。嗣於98年5 月26日晚間9 時30分許，在桃園縣
    桃園市○○○路○ 段與國際路2 段路口為警盤查，並經其同
    意採其尿液送驗後，結果呈嗎啡陽性反應，始查悉上情。
二、案經桃園縣政府警察局桃園分局報告臺灣桃園地方法院檢察
    署檢察官偵查起訴。
    理  由
一、本案被告甲○○所犯之罪，並非法定刑為死刑、無期徒刑或
    最輕本刑3 年以上有期徒刑之罪，亦非高等法院管轄第一審
    之案件，而被告於準備程序中就被訴事實已為有罪之陳述，
    經本院告知簡式審判程序之旨，並聽取當事人之意見後，本
    院合議庭乃依刑事訴訟法第273 條之1 第1 項規定，裁定改
    由受命法官獨任進行簡式審判程序，合先敘明。
二、上揭事實，業據被告甲○○於本院審理中坦承不諱，而被告
    為警查獲後所採集之尿液檢體，經送請台灣檢驗科技股份有
    限公司以酵素免疫分析法初步檢驗，再佐以氣相層析質譜儀
    分析法確認檢驗結果均呈嗎啡陽性反應，此有桃園縣政府警
    察局桃園分局被採尿人尿液暨毒品真實姓名與編號對照表及
    台灣檢驗科技股份有限公司濫用藥物檢驗報告各1 紙附卷可
    稽，足認被告上開任意性之自白確與事實相符，應堪採信。
    又被告於93年間因連續施用第一級毒品案件，經本院以93年
    度毒聲字第1609號裁定送觀察、勒戒後，因認有繼續施用毒
    品傾向，經本院以94年度毒聲字第77號裁定令入戒治處所施
    以強制戒治，嗣於94年8 月22日強制戒治執行完畢釋放出所
    ，並經臺灣桃園地方法院檢察署檢察官以94年度戒毒偵字第
    386 號為不起訴處分確定，此有臺灣高等法院前案紀錄表1
    份在卷可憑，則被告於前案施用毒品犯行經強制戒治執行完
    畢釋放後5 年內，再犯本件施用毒品犯行，自應依法追訴處
    罰。綜上，本件事證明確，被告犯行堪以認定，應依法論科
    。
三、核被告甲○○所為，係犯毒品危害防制條例第10條第1 項之
    施用第一級毒品罪，其施用第一級毒品前後持有第一級毒品
    之低度行為，應為其施用第一級毒品之高度行為所吸收，不
    另論罪。被告有事實欄所載之犯罪及科刑執行情形，有臺灣
    高等法院被告前案記錄表足憑，其於5 年內故意再犯本案有
    期徒刑以上之罪，為累犯，應依法加重其刑。爰審酌被告犯
    後坦承犯行而態度良好、施用毒品係戕害自身健康，對他人
    並不生重大危害等一切情狀，量處如主文所示之刑。
據上論斷，應依刑事訴訟法第273 條之1 第1 項、第299 條第1
項前段，毒品危害防制條例第10條第1 項，刑法第11條前段、第
47條第1 項，判決如主文。
本案經檢察官黃怡菁到庭執行職務。
中    華    民    國    98    年     9    月    30    日
                        刑事庭  法  官  鍾雅蘭
以上正本證明與原本無異。
如不服本判決，應於判決送達後10日內向本院提出上訴狀（應附
繕本），其未敘述上訴理由者，應於上訴期間屆滿後20日內補提
理由書狀於本院，上訴於臺灣高等法院。
                                書記官  楊郁馨
中    華    民    國    98    年     9    月    30    日
附錄本案論罪科刑法條：
毒品危害防制條例第10條第1 項
施用第一級毒品者，處6 月以上5 年以下有期徒刑。


司法院資訊處製作；財團法人民間司法改革基金會備份。
